臺北高等行政法院裁定
                                     100年度訴字第1389號
原      告　聯豐家具股份有限公司
代　表　人　黃家浤
被      告　財政部臺灣省北區國稅局
代　表　人　吳自心
上列當事人間營業稅事件，原告不服財政部中華民國100 年6 月
22日台財訴字第10013013490 號（案號：第10000953號）訴願決
定，提起行政訴訟，本院裁定如下：
    主  文
原告之訴駁回。
訴訟費用由原告負擔。
    理  由
一、按行政訴訟法第107 條第1 項第10款規定：「原告之訴，有
    下列各款情形之一者，行政法院應以裁定駁回之。但其情形
    可以補正者，審判長應定期間先命補正：……十、起訴不合
    程式或不備其他要件者。」而提起撤銷訴訟，以經訴願為前
    提，未經合法的訴願程序，遽行提起行政訴訟，非法之所許
    ，此見行政訴訟法第4條第1項規定自明。
二、又稅捐稽徵法第35條第1 項第1 款規定：「納稅義務人對於
    核定稅捐之處分如有不服，應依規定格式，敘明理由，連同
    證明文件，依下列規定，申請復查：一、依核定稅額通知書
    所載有應納稅額或應補徵稅額者，應於繳款書送達後，於繳
    納期間屆滿之翌日起三十日內，申請復查。」第49條前段規
    定：「滯納金、利息、滯報金、怠報金、短估金及罰鍰等，
    除本法另有規定者外，準用本法有關稅捐之規定。」第38條
    第1 項規定：「納稅義務人對稅捐稽徵機關之復查決定如有
    不服，得依法提起訴願及行政訴訟。」足見，復查為稅捐罰
    鍰行政救濟提起訴願的先行程序，申請復查因逾期而不合法
    ，就無從經合法訴願程序，未經合法的訴願程序，即不備提
    起撤銷訴訟要件。
三、本件被告依查得資料，以原告於民國98年7 、8 月間銷售新
    竹市○○路○ 段187 號房屋，取得收入計新台幣（下同）9,
    915,503 元，未依規定開立統一發票，且未併入當期銷售額
    申報，致逃漏營業稅計495,775 元，經審理違章成立，除核
    定補徵營業稅495,775 元外，並依行為時加值型及非加值型
    營業稅法第51條第3 款規定，審酌違章情節，按所漏稅額49
    5,775 元處以3 倍之罰鍰計1,487,325 元。原告不服申請復
    查，並於被告駁回復查後提起訴願，嗣經財政部決定駁回後
    ，提起本件行政訴訟。然查：本件原核定稅額及罰鍰繳款書
    ，已於99年10月7 日送達原告，限繳日期至99年10月20日，
    有掛號郵件收件回執、違章案件罰鍰繳款書、核定稅額繳款
    書等附於原處分卷可佐。復查申請末日為99年11月19日，原
    告卻遲至100 年1 月3 日始申請復查（見原處分卷第73頁所
    附復查申請書上被告所屬新竹市分局總收文章上日期戳記）
    ，顯已逾申請復查之30日法定不變期間，復查及訴願決定均
    認為復查逾期，從程序上駁回，並無不合。
四、綜上，本件行政訴訟起訴不備要件，為不合法，應予駁回，
    至原告主張的實體爭議，因其起訴不合法，無再予審究的必
    要，附此敘明。
五、結論，依行政訴訟法第107 條第1 項第10款、第104 條、民
    事訴訟法第95條、第78條，裁定如主文。
中　　華　　民　　國　　100 　年　　10　　月　　31　　日
  　　　　　　　　　臺北高等行政法院第二庭
                          　　審判長法  官　黃本仁
                             　　　 法  官　林妙黛
                            　 　　 法  官　蘇嫊娟
上為正本係照原本作成。
如不服本裁定，應於送達後10日內向本院提出抗告狀（須按他造
人數附繕本）。
中　　華　　民　　國　　100 　年　　10　　月　　31　　日
　　　　　　　　　　　　　　　　　　書記官　陳清容